【裁判字號】    91,易,545
【裁判日期】    920121
【裁判案由】    竊盜
【裁判全文】
臺灣嘉義地方法院刑事判決                          九十一年度易字第五四五號
    公  訴  人  臺灣嘉義地方法院檢察署檢察官
    被      告  甲○○  男  三.
右列被告因違反自來水法案件，經檢察官聲請簡易判決處刑（九十一年度偵字第四二
六一號），本院認有刑事訴訟法第四百五十一條之一第一款之情形，改依通常程序審
理，判決如左：
    主  文
甲○○繞越所裝量水器私接水管，處拘役肆拾日，如易科罰金以參佰元折算壹日。
扣案之黑水管壹支沒收。
    事  實
一、甲○○因積欠台灣省自來水股份有限公司（下稱自來水公司）民國九十一年度三
    至五月份水費，於同年五月二十一日遭自來水公司派員拆除水表，並安置阻水黑
    管，詎甲○○竟意圖為自己不法之所有，於民國九十一年五月二十一日經拆除水
    表，並安置阻水黑管後之某日，在嘉義縣水上鄉○○街五十一號住處旁，擅自拆
    除自來水所安置之阻水黑管，繞越量水器，私接可通水之黑管，將自來水引進嘉
    義縣水上鄉○○街五十一號住處內，竊取自來水公司所有之自來水，嗣於九十一
    年五月二十七日經自來水公司抄表人員發覺有異，翌日向該公司業務單位反應，
    該公司指派稽查員戊○○到場查看發覺，並報警處理，當場於上址查扣甲○○所
    有之黑水管一支。
二、案經嘉義縣警察局水上分局報請臺灣嘉義地方法院檢察署檢察官偵查起訴。
    理  由
一、訊據被告甲○○矢口否認有何竊水之犯行，辯稱：因為自來水公司黑管螺紋崩壞
    漏水，伊當天才接一條黑管等語。惟查，右揭犯罪事實業據告訴人代理人戊○○
    到庭指訴綦詳，又證人乙○○證稱，五月二十七日去抄表，發現抽水機在抽動，
    因而翌日就向業務單位反應；證人丁○○證稱，發現漏水後曾告知被告太太，第
    二天早上六、七時許前往種植藥草，經過該處，發現水表附近已挖過土，水亦不
    漏了，足見自來水公司稽查人員報警前往處理當日，被告早已換裝通水黑管無疑
    ，證人丙○○（即被告同事）證稱當天係因漏水而前往修理云云，係迴護之詞，
    不足採信，參以被告本身從事水電工，依一般經驗法則，對於自來水公司報修程
    序，豈有諉為不知之理，況尚且自行花費私購黑管更換，顯然被告主觀上即有意
    圖為自己不法所有，竊取自來水之犯意甚明，所辯係修理漏水云云，係諉卸之詞
    ，不足採信，此外並有被告所私接之可通水黑管一支扣案，及抄表紀錄、違章用
    水處理通知單、簡便行文表各一紙、現場相片三幀在卷可按，本件事證明確，被
    告犯行堪以認定。
二、核被告所為係犯自來水法第九十八條第二款之罪，公訴人認係犯刑法第三百二十
    條第一項、第三百二十三條之竊盜罪，尚有為洽，起訴法條應予變更，爰審酌被
    告犯罪之動機、目的、品性、生活狀況、智識程度、犯罪所生之損害，及犯後態
    度等一切情狀，量處如主文所示之刑，並諭知易科罰金之折算標準。扣案之可通
    水黑管一支，為被告所有，業據被告供承在卷，係供犯罪所用之物，應依刑法第
    三十八條第一項第二款之規定，宣告沒收之。
據上論斷，應依刑事訴訟法第二百九十九條第一項前段、第三百條，自來水法第九十
八條第二款，刑法第十一條前段、第四十一條第一項前段、第三十八條第一項第二款
，罰金罰鍰提高標準條例第一條前段、第二條判決如主文。
本案經檢察官黃正雄到庭執行職務
中    華    民    國      九十二      年      一      月      二十一    日
                              臺灣嘉義地方法院刑事第三庭
                法  官  沈  福  財
右正本證明與原本無異。
如不服本判決，應於判決送達後十日內，向本院提出上訴狀。（應付繕本）
中    華    民    國      九十二      年      一      月      二十一    日
                                    書記官  黃  郁  萍
附錄本案論罪科刑之法條：
自來水法第九十八條第一款
有左列行為之一者為竊水，處五年以下有期徒刑、拘役或五百元以下罰金：
第一款 未經自來水事業許可，在自來水事業供水管線上取水者。


司法院資訊處製作；財團法人民間司法改革基金會備份。
